【裁判字號】    89,易,397
【裁判日期】    891017
【裁判案由】    竊盜
【裁判全文】
臺灣宜蘭地方法院刑事判決                          八十九年度易字第三九七號
    公  訴  人  臺灣宜蘭地方法院檢察署檢察官
    被      告  甲○○
右列被告因竊盜案件，經檢察官提起公訴（八十九年度偵字第一五八六號），本院判
決如左：
    主  文
甲○○竊盜，處有期徒刑參月。
    事  實
一、甲○○意圖為自己不法之所有，於八十九年五月二十九日早上六時許，在宜蘭縣
    羅東鎮○○街博愛醫院前，趁機車鑰匙插在車上之際，竊得乙○○所有之車號Ｓ
    ＤＷ－三Ｏ九號機車，供己代步，嗣於同年六月十日下午五時許，騎乘該機車途
    經宜蘭縣蘇澳鎮○○路段時，為警臨檢而查獲。
二、案經宜蘭縣警察局蘇澳分局報由臺灣宜蘭地方法院檢察署檢察官偵查起訴。
    理  由
一、訊據被告甲○○矢口否認有何竊盜事實，辯稱：該部機車於八十九年五月二十四
    日至羅東博愛醫院住院五、六天之期間，因某日欲外出買東西，故向同病房不詳
    姓名病友之朋友借用三十分鐘，然因借用完畢欲返還時，回醫院已不見出借之人
    ，因此出院後就將之騎回家中，以之為代步更具云云，惟查：機車於前揭時間、
    地點失竊之事實業經被害人乙○○於警訊中及本院中指訴：於八十九年五月二十
    九日早上五、六點左右，前往羅東博愛醫院拿藥時，在羅東博愛醫院前遺失等語
    ，此外並有車輛竊盜、車牌失竊資料個別查詢報表、贓物認領保管單一紙在卷可
    稽，至被告雖辯稱向同病房中病友之朋友所借，然經被害人乙○○於本院證述：
    八十九年五月二十四日（被告住院首日）至五月二十九日（機車遺失當日）之期
    間，從未將機車出借他人等語，且衡諸常情，被告向不熟識之他人商借機車僅為
    外出買東西之短期使用，且機車具有一定之經濟價值，出借之人應無不待被告返
    還逕行離去之理，況縱出借之人已然離去，仍得由同病房中之病友代為返還，然
    被告卻私自使用長達十餘天之時間，是被告所為種種辯詞，顯然與常情不合，所
    辯不足採信，本件事證明確，被告竊盜犯行堪以認定。
二、核被告所為，係犯刑法第三百二十條第一項之竊盜罪。爰審酌被告犯行、其犯罪
    動機、手段、竊得機車之價值、對犯行飾詞狡辯及犯罪後之態度等一切情狀，量
    處如主文所示之刑。扣案之鑰匙一支，經被害人當庭辨識為其所有，非被告所有
    ，爰不併予宣告沒收，附此敘明。
據上論結，應依刑事訴訟法第二百九十九條第一項前段，刑法第三百二十條第一項、
罰金罰鍰提高標準條例第一條前段，判決如主文。
本案經檢察官林吉泉到庭執行職務
中      華      民      國     八十九    年      十    月     十七      日
                                     臺灣宜蘭地方法院刑事第二庭
                                             法  官
右正本證明與原本無異。
如不服本判決，應於判決送達後十日內，向本院提出上訴狀。
                                             書記官
中    華    民    國      八十        年              月              日
刑法第三百二十條


司法院資訊處製作；財團法人民間司法改革基金會備份。
